ACORDAO-COMPLETO-2362299

ACÓRDÃO DE RELAÇÃO

ACÓRDÃO DE RELAÇÃO 1884/2019 ATA 30/2019 - PLENÁRIO

Acórdão 1884/2019-TCU-Plenário
VISTOS e relacionados estes autos de auditoria executada pela então Secex/SP, no âmbito de Fiscalização de Orientação Centralizada (FOC) , com o objetivo de avaliar a conformidade de contratações relativas a bens e serviços de Tecnologia da Informação (TI) , firmadas pela Companhia Docas do Estado de São Paulo (Codesp) com as empresas N2O Tecnologia da Informação Ltda. (Contrato DIPRE/39.2016) e Linkcon Ltda. (Contrato DIPRE/84.2017) ; 
Considerando que o item 9.1 do Acórdão 2888/2018-TCU-Plenário determinou a desconsideração da personalidade jurídica da empresa Linkcon Ltda., a fim de responsabilizá-la, solidariamente com seus sócios, pelos indícios de irregularidade referidos no item 9.5 daquela deliberação;
Considerando que o item 9.4 do Acórdão 2888/2018-TCU-Plenário determinou a conversão e a constituição de processo apartado de tomada de contas especial para tratar dos indícios de débitos incidentes no Contrato DIPRE/84.2017;
Considerando que a empresa Linkcon Ltda. encaminhou expediente intitulado "pedido de reexame" (peças 323/329) em face do Acórdão 2888/2018-TCU-Plenário;
Considerando que a Secretaria de Recursos (Serur) procedeu ao exame de admissibilidade do expediente; 
Considerando que a Serur registrou na instrução (peças 332/334) que "contra a decisão que conclui pela desconsideração da personalidade jurídica da sociedade e determina a citação de seus sócios, não cabe recurso, por falta de interesse de agir, tendo em vista que, uma vez realizada a citação, poderão os sócios apresentar defesa";
Considerando que a Serur entendeu que "aplica-se à hipótese o art. 279 do RI/TCU, que prevê o não cabimento de recurso contra decisão que determina a instauração de TCE ou que determina a citação dos responsáveis";
	Considerando que a Serur opinou que "uma vez instaurada a TCE e citados os responsáveis, estes poderão exercer com plenitude o direito de defesa sobre todos os aspectos, inclusive quanto à desconsideração da sociedade";
Considerando que a Serur ressaltou que "o art. 279, parágrafo único, do RI/TCU prevê que 'se a parte intentar o recurso, a documentação encaminhada será aproveitada como defesa, sempre que possível, sem prejuízo da realização da citação ou da audiência, quando for obrigatória'";
Considerando que a Serur propôs, nos termos do art. 279 do RI/TCU, receber o expediente apresentado pela empresa Linkcon Ltda. como mera petição, a ser aproveitada como defesa nos autos do processo apartado a ser constituído por força do item 9.4 do Acórdão 2888/2018-TCU-Plenário;
Considerando o teor da proposta uniforme da unidade técnica e o disposto no art. 143, § 3º, do RI/TCU;
ACORDAM os Ministros do Tribunal de Contas da União, reunidos em Sessão de Plenário, por unanimidade, em:
	a) considerar o expediente encaminhado pela empresa Linkcon Ltda. (peças 323/329) como mera petição em razão do não cabimento de recurso, nos termos do art. 279 do RI/TCU;
	b) receber as peças 323 a 329 como elementos complementares de defesa no processo a ser instaurado, sem prejuízo das devidas citações e audiências, nos termos do parágrafo único do art. 279 do RI/TCU;
	c) encaminhar o processo à Sefti para que sejam dadas ciência deste acórdão aos interessados e continuidade à instrução do processo.
1. Processo TC-Processo 015.997/2018-9 (RELATÓRIO DE AUDITORIA) 
	1.1. Apensos: Processo 023.386/2018-5 (SOLICITAÇÃO) 
	1.2. Responsáveis: Carlos Henrique de Oliveira Poço (XXX.601.188-XX) ; Celino Ferreira da Fonseca (XXX.362.607-XX) ; Claudinei Pires (XXX.127.038-XX) ; Cleveland Sampaio Lofrano (XXX.984.151-XX) ; Cristiano Antônio Chehin (XXX.358.848-XX) ; Fabio Bonini Simões de Lima (XXX.822.558-XX) ; Flavio Cesar Romano de Assis (XXX.661.507-XX) ; Frederico Spagnuolo de Freitas (XXX.742.588-XX) ; Gabriel Nogueira Eufrásio (XXX.465.433-XX) ; José Alex Botelho de Oliva (XXX.806.807-XX) ; Linkcon Ltda - Epp (05.323.742/0001-71) ; Luiz Carlos Vendrame Junior (XXX.556.868-XX) ; Marcelo de Souza Ribeiro Alberto (XXX.707.298-XX) ; Marcos Barreto Fernandes (XXX.574.547-XX) ; Marcos Camargo (XXX.552.758-XX) ; Marina Vivi Romero (XXX.979.478-XX) ; N2O Tecnologia da Informação Ltda. (10.671.554/0001-74) ; Paschoal Rodrigues (XXX.747.529-XX) ; Sergio Pedro Gammaro Junior (XXX.862.698-XX) ; Sidney da Cunha Vida Silva (XXX.734.028-XX) 
	1.3. Recorrente: Linkcon Ltda - Epp (05.323.742/0001-71) 
	1.4. Órgão/Entidade: Companhia Docas do Estado de São Paulo (Codesp) 
	1.5. Relator: Ministro-Substituto Augusto Sherman Cavalcanti
	1.6. Representante do Ministério Público: não atuou
	1.7. Relator da deliberação recorrida: Ministro-Substituto Augusto Sherman Cavalcanti
	1.8. Unidades Técnicas: Secretaria de Recursos (SERUR) ; Secretaria de Fiscalização de Tecnologia da Informação (SEFTI) .
	1.9. Representação legal: Henrique Gustavo Ribeiro Jacome (17.354/OAB-DF) e outros, representando Celino Ferreira da Fonseca; Elísio de Azevedo Freitas (18.596/OAB-DF) e outros, representando Linkcon Ltda - Epp; Ricardo Rodolfo Rios Bezerra (53448/OAB-DF) , representando N2O Tecnologia da Informação Ltda.; Álvaro Luiz Miranda Costa Júnior (29.760/OAB-DF) e outros, representando Carlos Henrique de Oliveira Poço; Aldo dos Santos Ribeiro Cunha (311.787ª/OAB-SP) e outros, representando Codesp.

Carlos Henrique de Oliveira Poço (XXX.601.188-XX); Celino Ferreira da Fonseca (XXX.362.607-XX); Claudinei Pires (XXX.127.038-XX); Cleveland Sampaio Lofrano (XXX.984.151-XX); Cristiano Antônio Chehin (XXX.358.848-XX); Fabio Bonini Simões de Lima (XXX.822.558-XX); Flavio Cesar Romano de Assis (XXX.661.507-XX); Frederico Spagnuolo de Freitas (XXX.742.588-XX); Gabriel Nogueira Eufrásio (XXX.465.433-XX); José Alex Botelho de Oliva (XXX.806.807-XX); Linkcon Ltda - Epp (05.323.742/0001-71); Luiz Carlos Vendrame Junior (XXX.556.868-XX); Marcelo de Souza Ribeiro Alberto (XXX.707.298-XX); Marcos Barreto Fernandes (XXX.574.547-XX); Marcos Camargo (XXX.552.758-XX); Marina Vivi Romero (XXX.979.478-XX); N2O Tecnologia da Informação Ltda. (10.671.554/0001-74); Paschoal Rodrigues (XXX.747.529-XX); Sergio Pedro Gammaro Junior (XXX.862.698-XX); Sidney da Cunha Vida Silva (XXX.734.028-XX)

ACORDAO-COMPLETO-2385205

Acórdão 454/2020 - Plenário

Linkcon Ltda. EPP

Linkcon Ltda - EPP

AUGUSTO SHERMAN

Ministro-Substituto Augusto Sherman Cavalcanti

Henrique Gustavo Ribeiro Jacome (17.354/OAB-DF) e outros, representando Celino Ferreira da Fonseca; Elísio de Azevedo Freitas (18.596/OAB-DF) e outros, representando Linkcon Ltda - Epp; Ricardo Rodolfo Rios Bezerra (53448/OAB-DF), representando N2O Tecnologia da Informação Ltda.; Álvaro Luiz Miranda Costa Júnior (29.760/OAB-DF) e outros, representando Carlos Henrique de Oliveira Poço; Aldo dos Santos Ribeiro Cunha (311.787ª/OAB-SP) e outros, representando Codesp.

Não atuou

RELATÓRIO DE AUDITORIA (RA)

Secretaria de Recursos (SERUR); Secretaria de Fiscalização de Tecnologia da Informação (SEFTI).